【裁判字號】    89,易,126
【裁判日期】    890209
【裁判案由】    侵占
【裁判全文】
臺灣彰化地方法院刑事判決                          八十九年度易字第一二六號
    公  訴  人  臺灣彰化地方法院檢察署檢察官
    被      告  乙○○
右列被告因侵占案件，經檢察官提起公訴（八十八年度偵字第六九八０號），本院判
決如左：
    主  文
乙○○侵占遺失物，處罰金仟元，如易服勞役，以佰元折算壹日。緩刑貳年。
    事  實
一、乙○○於民國八十八年一月二十九日，在彰化縣芬園鄉○○路○段六九五號參加
    陳志偉、林淑雯之喜宴時，拾獲丙○○所遺失，發票人為金泰鑫工業股份有限公
    司，帳號000000000號，面額新台幣（下同）一萬六千元，付款人台中
    縣大里市農會仁化辦事處，發票日八十八年一月二十八日，票號ＡＣ00000
    00號支票一紙，竟意圖為自己不法之所有而侵佔入己，並轉讓與不知情之甲○
    ○，嗣經甲○○於八十八年二月二日持往彰化合作金庫城南分庫提示時，始查悉
    上情。
二、案經南投縣警察局草屯分局報請臺灣南投地方法院檢察署檢察官呈請臺灣高等法
    院台中分院檢察署檢察長核轉臺灣彰化地方法院檢察署檢察官偵查起訴。
    理  由
一、訊據被告乙○○坦承將該支票轉讓與甲○○提示之事實不諱，雖矢口否認侵占遺
    失物犯行，辯稱，該支票係楊振得向伊購買電腦所交付，非侵占所得云云，惟查
    發票人為金泰鑫工業股份有限公司，帳號000000000號，面額一萬六千
    元，付款人台中縣大里市農會仁化辦事處，發票日八十八年一月二十八日，票號
    ＡＣ0000000號支票一紙，係丙○○所執有，於八十八年一月二十九日，
    在彰化縣芬園鄉○○路○段六九五號參加陳志偉、林淑雯之喜宴時遺失，業經辦
    妥掛失止付，嗣由被告轉讓與甲○○持往提示，當時被告亦到場參加喜宴，並不
    認識楊振得其人等事實，業據被害人丙○○指訴綦詳，並分別經證人甲○○、陳
    志偉、林淑雯、陳銘證明屬實，且有支票、退票理由單及掛失止付票據提示人
    資料查報表附卷可證。參以被告供明，無人知悉楊振得向伊購買電腦情事，亦未
    能提出楊振得其人之年籍、住所資料供本院查證，所辯顯係諉卸之詞，不足採信
    ，事證明確，其犯行可以認定。
二、核被告乙○○所為，係犯刑法第三百三十七條之罪。爰審酌被告犯罪之動機、目
    的、手段、所生之危害及犯罪後之態度等一切情狀，量處如主文所示之刑，並諭
    知易服勞役之折算標準。又被告前未曾受有期徒刑以上刑之宣告，有臺灣彰化地
    方法院檢察署刑案資料查註紀錄表足稽，經此教訓，當知警惕而無再犯之虞，本
    院認本件所宣告之刑，以暫不執行為宜，並依法宣告緩刑二年，以啟自新。
據上論斷，應依刑事訴訟法第二百九十九條第一項前段，刑法第三百三十七條、第四
十二條第二項、第七十四條第一款，罰金罰鍰提高標準條例第一條前段、第二條，判
決如主文。
本案經檢察官陳德芳到庭執行職務。
中      華      民      國    八十九    年      二      月      九      日
                                    台灣彰化地方法院刑事第一庭
                                        法      官  羅  培  昌
右正本證明與原本無異。
如不服本判決，應於判決送達後十日內向本院提出上訴狀(須附繕本)。
告訴人或被害人對於判決如有不服具備理由請求檢察官上訴者，其上訴期間之計算係
以檢察官收受判決正本之日期為準。
                                        法院書記官  謝  鈴  玉
中      華      民      國    八十九  年      二      月      十一    日
刑法第三百三十七條
意圖為自己或第三人不法之所有，而侵占遺失物、漂流物或其他離本人所持有之物者
，處五百元以下罰金。


司法院資訊處製作；財團法人民間司法改革基金會備份。
